---
title: "Processing MA Results"
author: "Luki"
date: "2024-09-06"
output: html_document
---

```{r setup, include=FALSE}
knitr::opts_chunk$set(echo = TRUE)
```

# Datacleaning to dos:

resultate
- wenn preregvorhanden oder paper vorhandene keine Zahl (sondern leer oder  not available) dann die ganze zeile löschen
- kontrollieren dass überall nur x,y, n,m, leer oder zahl ist.
- Prompt versionen renamen
- PreDCP_1_TEXT komische Zahlen verändern

Olmos datensatz...




# Dependancies



```{r}
library(tidyverse)
library("readxl")
library(janitor)
library(stringr)
library(openxlsx)

```

# clean data_results

## Read  data


```{r}
data_results_raw <- read_excel("../data/DATA_Resultate_raw.xlsx") |>
  janitor::clean_names()
```

##select and remove unwanted columns


```{r}
data_results_filtered <- data_results_raw %>%
  select(   
    -prereg_vorhanden,
    -paper_vorhanden,
    -gpt_link_extraction,
    -gpt_link_comparison,
    -notes_extraction,
    -notes_comparison,
    -hyp_pre,
    -hyp_pap,
    -type,
    -iv1,
    -iv2,
    -tv,
    -dv,
    -fcv,
    -ocv,
    -starts_with("x")
    )




```

## kategorien alphabetic säubern

```{r}

categories_alphabetic <- c("pre_pre_mi1", "pre_mi1", "pre_iv1", "c_pre_iv1", "pre_niv1_1", "pre_niv1_2", 
                            "pre_pre_mi2", "pre_mi2", "pre_iv2", "c_pre_iv2", "pre_niv2_1", "pre_niv2_2", 
                            "pre_pre_mt", "pre_mt", "pre_tv", "c_pre_tv", "pre_ntv_1", "pre_ntv_2", 
                            "pre_dv", "c_pre_dv", "pre_ndv_1", "pre_ndv_2", 
                            "pre_pre_mc", "pre_mc", "pre_cv", "c_pre_cv", "pre_ncv_1", "pre_ncv_2", 
                            "pre_dcp_1", "pre_dcp_2", "pre_pa", "pre_iec_1", "pre_imd_1", "pre_imd_2", 
                            "pre_sm_1", "pre_sm_2", "pre_sm_3", 
                            "pre_vsa_1", "pre_vsa_2", "pre_vsa_3", "pre_ic", "pap_pap_mi1", "pap_mi1", 
                            "pap_iv1", "c_pap_iv1", "pap_niv1_1", "pap_niv1_2", "pap_pap_mi2", "pap_mi2", 
                            "pap_iv2", "c_pap_iv2", "pap_niv2_1", "pap_niv2_2", "pap_pap_mt", "pap_mt", 
                            "pap_tv", "c_pap_tv", "pap_ntv_1", "pap_ntv_2", "pap_dv", "c_pap_dv", 
                            "pap_ndv_1", "pap_ndv_2", "pap_pap_mc", "pap_mc", "pap_cv", "c_pap_cv", 
                            "pap_ncv_1", "pap_ncv_2", "pap_dcp_1", "pap_dcp_2", "pap_pa", "pap_iec_1", 
                            "pap_imd_1", "pap_imd_2", "pap_sm_1", "pap_sm_2", "pap_sm_3", "pap_vsa_1", 
                            "pap_vsa_2", "pap_vsa_3", "pap_ic", "match_mi1", "match_iv1_0", "match_iv1_1", 
                            "match_iv1_2", "match_iv1_3", "match_mi2", "match_iv2_0", "match_iv2_1", 
                            "match_iv2_2", "match_iv2_3", "match_mt", "match_tv_0", "match_tv_1", 
                            "match_tv_2", "match_tv_3", "match_dv_0", "match_dv_1", "match_dv_2", 
                            "match_dv_3", "match_mc", "match_cv_0", "match_cv_1", "match_cv_2", 
                            "match_cv_3", "match_dcp_1", "match_dcp_2", "match_iec_1", "match_imd_1", 
                            "match_imd_2", "match_sm_1", "match_sm_2", "match_sm_3", "match_vsa_1", 
                            "match_vsa_2", "match_vsa_3", "match_ic")


frequencies_categories <- lapply(data_results_filtered[categories_alphabetic], table)


#frequencies_categories



clean_value <- function(x) {
  cleaned <- tolower(x)     
  cleaned <- gsub("yy", "y", cleaned)  
  cleaned <- gsub("xx", "x", cleaned)  
  cleaned <- gsub("nn", "n", cleaned)  
  return(cleaned)
}


data_results_filtered_clean <- data_results_filtered %>%
  mutate_at(vars(one_of(categories_alphabetic)), clean_value)

frequencies_categories_cleaned <- lapply(data_results_filtered_clean[categories_alphabetic], table)


#frequencies_categories_cleaned




replace_with_exclude <- function(x) {
  ifelse(x %in% c("x", "y", "n"), x, "exclude")
}


data_results_filtered_clean_exclude <- data_results_filtered_clean %>%
  mutate_at(vars(one_of(categories_alphabetic)), replace_with_exclude)

# Check frequencies after cleaning
frequencies_categories_cleaned_exclude <- lapply(data_results_filtered_clean_exclude[categories_alphabetic], table)

#frequencies_categories_cleaned_exclude
```

## kategorien numeric säubern

```{r}

# List of column names that need to be converted to numeric
categories_numeric <- c("pre_dcp_1_text", "pap_dcp_1_text", "s_pre_iv", "s_pre_dv", 
                        "s_pre_dcp", "s_pre_smu", "s_pre_sic", "s_pap_iv", "s_pap_dv", 
                        "s_pap_dcp", "s_pap_smu", "s_pap_sic", "prompt_version_a_strictness_prereg", 
                        "prompt_version_a_strictness_pubstud", "con_iv", "con_dv", 
                        "con_dcp", "con_smu", "con_sic", "global_consistency_esimate")

# Convert to numeric and replace non-numeric with 'exclude'
data_results_filtered_clean_exclude_numeric <- data_results_filtered_clean_exclude %>%
  mutate_at(vars(one_of(categories_numeric)), 
            ~ifelse(is.na(as.numeric(.)), "exclude", as.numeric(.)))

# Check frequencies after cleaning
frequencies_categories_cleaned_exclude_numeric <- lapply(data_results_filtered_clean_exclude_numeric[categories_numeric], table)

#frequencies_categories_cleaned_exclude_numeric


```


## finish data_results_finito

```{r}



# Ändere die Werte "v4" und "V4" in der Spalte prompt_version zu "D"
data_results_finito <- data_results_filtered_clean_exclude_numeric %>%
  mutate(prompt_version = ifelse(prompt_version %in% c("v4", "V4"), "D", prompt_version))

# Neue Spalte master_exclude hinzufügen und standardmäßig auf "include" setzen
data_results_finito <- data_results_finito %>%
  mutate(master_exclude = ifelse(is.na(date_gpt), "exclude", "include"))



```
# clean olmos data

## read olmos data

```{r}
DATA_olmo_raw <- read_excel("../data/Data Preregistration Effectiveness.xlsx") |>
  janitor::clean_names()


data_olmo_raw <- DATA_olmo_raw[seq(3, nrow(DATA_olmo_raw), 3), ] # select only reconciled data

```


## select only wanted colums

```{r}
olmo_selected_columns <- c(
  "psp", "coder", "pre_pre_mi1", "pre_mi1", "pre_iv1", "c_pre_iv1", "pre_niv1_1", 
  "pre_niv1_2", "pre_niv1_3", "pre_pre_mi2", "pre_mi2", "pre_iv2", "c_pre_iv2", 
  "pre_niv2_1", "pre_niv2_2", "pre_niv2_3", "pre_pre_mt", "pre_mt", "pre_tv", 
  "c_pre_tv", "pre_ntv_1", "pre_ntv_2", "pre_ntv_3", "pre_dv", "c_pre_dv", 
  "pre_ndv_1", "pre_ndv_2", "pre_ndv_3", "pre_pre_mc", "pre_mc", "pre_cv", 
  "c_pre_cv", "pre_ncv_1", "pre_ncv_2", "pre_ncv_3", "pre_dcp_1", "pre_dcp_2", 
  "pre_dcp_3", "pre_dcp_1_text", "pre_pa", "pre_iec", 
  "pre_imd_1", "pre_imd_2", "pre_imd_3",
  "pre_sm_1", "pre_sm_2", "pre_sm_3", "pre_sm_4", "pre_vsa_1", "pre_vsa_2", 
  "pre_vsa_3", "pre_vsa_4", "pre_ic", "pap_pap_mi1", "pap_mi1", "pap_iv1", "c_pap_iv1", 
  "pap_niv1_1", "pap_niv1_2", "pap_niv1_3", "pap_pap_mi2", "pap_mi2", "pap_iv2", 
  "c_pap_iv2", "pap_niv2_1", "pap_niv2_2", "pap_niv2_3", "pap_pap_mt", "pap_mt", 
  "pap_tv", "c_pap_tv", "pap_ntv_1", "pap_ntv_2", "pap_ntv_3", "pap_dv", "c_pap_dv", 
  "pap_ndv_1", "pap_ndv_2", "pap_ndv_3", "pap_pap_mc", "pap_mc", "pap_cv", "c_pap_cv", 
  "pap_ncv_1", "pap_ncv_2", "pap_ncv_3", "pap_dcp_1", "pap_dcp_2", "pap_dcp_3", 
  "pap_dcp_1_text", "pap_pa", "pap_iec",
  "pap_imd_1", "pap_imd_2", "pap_imd_3", "pap_sm_1", 
  "pap_sm_2", "pap_sm_3", "pap_sm_4", "pap_vsa_1", "pap_vsa_2", "pap_vsa_3", 
  "pap_vsa_4", "pap_ic", "match_mi1", "match_iv1_0", "match_iv1_1", "match_iv1_2", 
  "match_iv1_3", "match_iv1_4", "match_mi2", "match_iv2_0", "match_iv2_1", 
  "match_iv2_2", "match_iv2_3", "match_iv2_4", "match_mt", "match_tv_0", 
  "match_tv_1", "match_tv_2", "match_tv_3", "match_tv_4", "match_dv_0", "match_dv_1", 
  "match_dv_2", "match_dv_3", "match_dv_4", "match_mc", "match_cv_0", "match_cv_1", 
  "match_cv_2", "match_cv_3", "match_cv_4", "match_dcp_1", "match_dcp_2", 
  "match_dcp_3", "match_iec", 
  "match_imd_1", "match_imd_2", "match_sm_1", 
  "match_sm_2", "match_sm_3", "match_sm_4", "match_vsa_1", "match_vsa_2", 
  "match_vsa_3", "match_vsa_4", "match_ic"
)


data_olmo_raw_selected <- data_olmo_raw %>%
  select(all_of(olmo_selected_columns)) 


#✖ Columns `pre_iec_1`, `pap_iec_1`, and `match_iec_1` don't exist.!!!!

```


## mutate answers
### renaming

```{r}



# Liste der Datentypen aller Variablen
sapply(data_olmo_raw_selected, class)


data_olmo_selected_mutated <- data_olmo_raw_selected %>%
  mutate_if(is.character, ~ case_when(
    . == "No" ~ "n",
    . == "Yes" ~ "y",
    . == "Composite" ~ "y",
    . == "Non-composite" ~ "n",
    . == "Yes, procedure" ~ "y",
    . == "Yes, values" ~ "y",
    . == "Yes, sample size" ~ "y",
    . == "Yes, sampling frame" ~ "y",
    . == "Yes, definition" ~ "y",
    . == "Yes, model" ~ "y",
    . == "Yes, variables" ~ "y",
    . == "Yes, details" ~ "y",
    . == "Yes, which" ~ "y",
    . == "Yes, how" ~ "y",
    . == "Yes, deal" ~ "y",
    . == "Yes, specification" ~ "y",
    . == "Yes, construction" ~ "y",
    . == "Yes, method" ~ "y",
    TRUE ~ .
  ))





```


### 2 possibilities

for defining what counts as an x (because an answer is not applicable) or as an "n" there are many dependencies to account for, and two main possibilities:

a) desribe all dependencies:

- if pre_pre_mi1 = n then NA of pre_mi1 -> x
- if pre_pre_mi1 = y then NA of pre_iv1, c_pre_iv1, pre_niv1_1, pre_niv1_2, pre_niv1_3 -> x
- if pre_pre_mi1 = n & c_pre_iv1 = y then NA of pre_niv1_1, pre_niv1_2, pre_niv1_3  -> x
- if pre_iv1 = n  then NA of c_pre_iv1, pre_niv1_1, pre_niv1_2, pre_niv1_3  -> x
- if pre_niv1_3 = no,none then NA of pre_niv1_1, pre_niv1_2 -> n
- if pre_niv1_1 or pre_niv1_2 = y then NA of pre_niv1_1 or pre_niv1_2 -> n 


b) simpler version

- if NA -> x 

except if

- if pre_niv1_3 = no,none then NA of pre_niv1_1, pre_niv1_2 -> n
- if pre_niv1_1 or pre_niv1_2 = y then NA of pre_niv1_1 or pre_niv1_2 -> n 


### IV 1
```{r}

data_olmo_selected_mutated <- data_olmo_selected_mutated %>% mutate(

    pre_niv1_1 = case_when(
      pre_niv1_3 == "No, none of the elements" & is.na(pre_niv1_1) ~ "n", 
      pre_niv1_2 == "y" & is.na(pre_niv1_1) ~ "n",                         
      TRUE ~ pre_niv1_1                    
    ),
    
    pre_niv1_2 = case_when(
      pre_niv1_3 == "No, none of the elements" & is.na(pre_niv1_2) ~ "n", 
      pre_niv1_1 == "y" & is.na(pre_niv1_2) ~ "n",                         
      TRUE ~ pre_niv1_2                    
    ),
    
    pre_pre_mi1 = ifelse(is.na(pre_pre_mi1), "x", pre_pre_mi1),
    pre_mi1 = ifelse(is.na(pre_mi1), "x", pre_mi1),
    pre_iv1 = ifelse(is.na(pre_iv1), "x", pre_iv1),
    c_pre_iv1 = ifelse(is.na(c_pre_iv1), "x", c_pre_iv1),
    pre_niv1_1 = ifelse(is.na(pre_niv1_1), "x", pre_niv1_1),
    pre_niv1_2 = ifelse(is.na(pre_niv1_2), "x", pre_niv1_2)
    # pre_niv1_3 = ifelse(is.na(pre_niv1_3), "x", pre_niv1_3)
)


```


## IV 2

```{r}
data_olmo_selected_mutated <- data_olmo_selected_mutated %>% mutate(

    pre_niv2_1 = case_when(
      pre_niv2_3 == "No, none of the elements" & is.na(pre_niv2_1) ~ "n", 
      pre_niv2_2 == "y" & is.na(pre_niv2_1) ~ "n",                         
      TRUE ~ pre_niv2_1                    
    ),
    
    pre_niv2_2 = case_when(
      pre_niv2_3 == "No, none of the elements" & is.na(pre_niv2_2) ~ "n", 
      pre_niv2_1 == "y" & is.na(pre_niv2_2) ~ "n",                         
      TRUE ~ pre_niv2_2                    
    ),
    
    pre_pre_mi2 = ifelse(is.na(pre_pre_mi2), "x", pre_pre_mi2),
    pre_mi2 = ifelse(is.na(pre_mi2), "x", pre_mi2),
    pre_iv2 = ifelse(is.na(pre_iv2), "x", pre_iv2),
    c_pre_iv2 = ifelse(is.na(c_pre_iv2), "x", c_pre_iv2),
    pre_niv2_1 = ifelse(is.na(pre_niv2_1), "x", pre_niv2_1),
    pre_niv2_2 = ifelse(is.na(pre_niv2_2), "x", pre_niv2_2)
    # pre_niv2_3 = ifelse(is.na(pre_niv2_3), "x", pre_niv2_3)
)


```

## TV

```{r}
data_olmo_selected_mutated <- data_olmo_selected_mutated %>% mutate(

    pre_ntv_1 = case_when(
      pre_ntv_3 == "No, none of the elements" & is.na(pre_ntv_1) ~ "n", 
      pre_ntv_2 == "y" & is.na(pre_ntv_1) ~ "n",                         
      TRUE ~ pre_ntv_1                    
    ),
 
    pre_ntv_2 = case_when(
      pre_ntv_3 == "No, none of the elements" & is.na(pre_ntv_2) ~ "n", 
      pre_ntv_1 == "y" & is.na(pre_ntv_2) ~ "n",                         
      TRUE ~ pre_ntv_2                    
    ),

    pre_pre_mt = ifelse(is.na(pre_pre_mt), "x", pre_pre_mt),
    pre_mt = ifelse(is.na(pre_mt), "x", pre_mt),
    pre_tv = ifelse(is.na(pre_tv), "x", pre_tv),
    c_pre_tv = ifelse(is.na(c_pre_tv), "x", c_pre_tv),
    pre_ntv_1 = ifelse(is.na(pre_ntv_1), "x", pre_ntv_1),
    pre_ntv_2 = ifelse(is.na(pre_ntv_2), "x", pre_ntv_2)
    # pre_ntv_3 = ifelse(is.na(pre_ntv_3), "x", pre_ntv_3)
)



```

## DV

```{r}
data_olmo_selected_mutated <- data_olmo_selected_mutated %>% mutate(

    pre_ndv_1 = case_when(
      pre_ndv_3 == "No, none of the elements" & is.na(pre_ndv_1) ~ "n", 
      pre_ndv_2 == "y" & is.na(pre_ndv_1) ~ "n",                         
      TRUE ~ pre_ndv_1                    
    ),
    
    pre_ndv_2 = case_when(
      pre_ndv_3 == "No, none of the elements" & is.na(pre_ndv_2) ~ "n", 
      pre_ndv_1 == "y" & is.na(pre_ndv_2) ~ "n",                         
      TRUE ~ pre_ndv_2                    
    ),
    
    pre_dv = ifelse(is.na(pre_dv), "x", pre_dv),
    c_pre_dv = ifelse(is.na(c_pre_dv), "x", c_pre_dv),
    pre_ndv_1 = ifelse(is.na(pre_ndv_1), "x", pre_ndv_1),
    pre_ndv_2 = ifelse(is.na(pre_ndv_2), "x", pre_ndv_2)
    # pre_ndv_3 = ifelse(is.na(pre_ndv_3), "x", pre_ndv_3)
)

```

## CV

```{r}
data_olmo_selected_mutated <- data_olmo_selected_mutated %>% mutate(

    pre_ncv_1 = case_when(
      pre_ncv_3 == "No, none of the elements" & is.na(pre_ncv_1) ~ "n", 
      pre_ncv_2 == "y" & is.na(pre_ncv_1) ~ "n",                         
      TRUE ~ pre_ncv_1                    
    ),
    
    pre_ncv_2 = case_when(
      pre_ncv_3 == "No, none of the elements" & is.na(pre_ncv_2) ~ "n", 
      pre_ncv_1 == "y" & is.na(pre_ncv_2) ~ "n",                         
      TRUE ~ pre_ncv_2                    
    ),
    
    pre_pre_mc = ifelse(is.na(pre_pre_mc), "x", pre_pre_mc),
    pre_mc = ifelse(is.na(pre_mc), "x", pre_mc),
    pre_cv = ifelse(is.na(pre_cv), "x", pre_cv),
    c_pre_cv = ifelse(is.na(c_pre_cv), "x", c_pre_cv),
    pre_ncv_1 = ifelse(is.na(pre_ncv_1), "x", pre_ncv_1),
    pre_ncv_2 = ifelse(is.na(pre_ncv_2), "x", pre_ncv_2)
    # pre_ncv_3 = ifelse(is.na(pre_ncv_3), "x", pre_ncv_3)
)



```

## DCP

```{r}
data_olmo_selected_mutated <- data_olmo_selected_mutated %>% mutate(

    pre_dcp_1 = case_when(
      pre_dcp_3 == "No, none of the elements" & is.na(pre_dcp_1) ~ "n", 
      pre_dcp_2 == "y" & is.na(pre_dcp_1) ~ "n",                         
      TRUE ~ pre_dcp_1                   
    ),
    
    pre_dcp_2 = case_when(
      pre_dcp_3 == "No, none of the elements" & is.na(pre_dcp_2) ~ "n", 
      pre_dcp_1 == "y" & is.na(pre_dcp_2) ~ "n",                         
      TRUE ~ pre_dcp_2                    
    ),

    pre_dcp_1 = ifelse(is.na(pre_dcp_1), "x", pre_dcp_1),
    pre_dcp_2 = ifelse(is.na(pre_dcp_2), "x", pre_dcp_2)
    # pre_dcp_3 = ifelse(is.na(pre_dcp_3), "x", pre_dcp_3)
)



```

## PA/IEC/IMD

achtung pre_iec (pre_iec_1) hatte eine andere Beschriftung im variabel-lexikon von olmo, und nur yes, deshalb eventuell später droppen

```{r}
data_olmo_selected_mutated <- data_olmo_selected_mutated %>% mutate(

    pre_imd_1 = case_when(
      pre_imd_3 == "No, none of the elements" & is.na(pre_imd_1) ~ "n", 
      pre_imd_2 == "y" & is.na(pre_imd_1) ~ "n",                         
      TRUE ~ pre_imd_1                   
    ),
    
    pre_imd_2 = case_when(
      pre_imd_3 == "No, none of the elements" & is.na(pre_imd_2) ~ "n", 
      pre_imd_1 == "y" & is.na(pre_imd_2) ~ "n",                         
      TRUE ~ pre_imd_2                    
    ),
    
    pre_pa = ifelse(is.na(pre_pa), "x", pre_pa),
    pre_iec = ifelse(is.na(pre_iec), "x", pre_iec),
    pre_imd_1 = ifelse(is.na(pre_imd_1), "x", pre_imd_1),
    pre_imd_2 = ifelse(is.na(pre_imd_2), "x", pre_imd_2)
    # pre_imd_3 = ifelse(is.na(pre_imd_3), "x", pre_imd_3)
)


```


## SM

```{r}
data_olmo_selected_mutated <- data_olmo_selected_mutated %>% mutate(

    pre_sm_1 = case_when(
      pre_sm_4 == "No, none of the elements" & is.na(pre_sm_1) ~ "n",  
      (pre_sm_2 == "y" | pre_sm_3 == "y") & is.na(pre_sm_1) ~ "n",       
      TRUE ~ pre_sm_1                   
    ),
    
    pre_sm_2 = case_when(
      pre_sm_4 == "No, none of the elements" & is.na(pre_sm_2) ~ "n",  
      (pre_sm_1 == "y" | pre_sm_3 == "y") & is.na(pre_sm_2) ~ "n",       
      TRUE ~ pre_sm_2                        
    ),
    
    pre_sm_3 = case_when(
      pre_sm_4 == "No, none of the elements" & is.na(pre_sm_3) ~ "n",  
      (pre_sm_1 == "y" | pre_sm_2 == "y") & is.na(pre_sm_3) ~ "n",       
      TRUE ~ pre_sm_3                       
    ),

    pre_sm_1 = ifelse(is.na(pre_sm_1), "x", pre_sm_1),
    pre_sm_2 = ifelse(is.na(pre_sm_2), "x", pre_sm_2),
    pre_sm_3 = ifelse(is.na(pre_sm_3), "x", pre_sm_3)
    # pre_sm_4 = ifelse(is.na(pre_sm_4), "x", pre_sm_4)
)


```

## ic /vsa

```{r}
data_olmo_selected_mutated <- data_olmo_selected_mutated %>% mutate(

    pre_vsa_1 = case_when(
      pre_vsa_4 == "No, none of the elements" & is.na(pre_vsa_1) ~ "n",  
      (pre_vsa_2 == "y" | pre_vsa_3 == "y") & is.na(pre_vsa_1) ~ "n",       
      TRUE ~ pre_vsa_1                    
    ),
    
    pre_vsa_2 = case_when(
      pre_vsa_4 == "No, none of the elements" & is.na(pre_vsa_2) ~ "n",  
      (pre_vsa_1 == "y" | pre_vsa_3 == "y") & is.na(pre_vsa_2) ~ "n",       
      TRUE ~ pre_vsa_2                    
    ),
    
    pre_vsa_3 = case_when(
      pre_vsa_4 == "No, none of the elements" & is.na(pre_vsa_3) ~ "n",  
      (pre_vsa_1 == "y" | pre_vsa_2 == "y") & is.na(pre_vsa_3) ~ "n",       
      TRUE ~ pre_vsa_3                    
    ),
    
    pre_ic = ifelse(is.na(pre_ic), "x", pre_ic),
    pre_vsa_1 = ifelse(is.na(pre_vsa_1), "x", pre_vsa_1),
    pre_vsa_2 = ifelse(is.na(pre_vsa_2), "x", pre_vsa_2),
    pre_vsa_3 = ifelse(is.na(pre_vsa_3), "x", pre_vsa_3)
    # pre_vsa_4 = ifelse(is.na(pre_vsa_4), "x", pre_vsa_4)
)


```

# PAP mutation
## IV 1

```{r}
data_olmo_selected_mutated <- data_olmo_selected_mutated %>% mutate(

    pap_niv1_1 = case_when(
      pap_niv1_3 == "No, none of the elements" & is.na(pap_niv1_1) ~ "n", 
      pap_niv1_2 == "y" & is.na(pap_niv1_1) ~ "n",                         
      TRUE ~ pap_niv1_1                   
    ),
    
    pap_niv1_2 = case_when(
      pap_niv1_3 == "No, none of the elements" & is.na(pap_niv1_2) ~ "n", 
      pap_niv1_1 == "y" & is.na(pap_niv1_2) ~ "n",                         
      TRUE ~ pap_niv1_2                    
    ),
    
    pap_pap_mi1 = ifelse(is.na(pap_pap_mi1), "x", pap_pap_mi1),
    pap_mi1 = ifelse(is.na(pap_mi1), "x", pap_mi1),
    pap_iv1 = ifelse(is.na(pap_iv1), "x", pap_iv1),
    c_pap_iv1 = ifelse(is.na(c_pap_iv1), "x", c_pap_iv1),
    pap_niv1_1 = ifelse(is.na(pap_niv1_1), "x", pap_niv1_1),
    pap_niv1_2 = ifelse(is.na(pap_niv1_2), "x", pap_niv1_2)
    # pap_niv1_3 = ifelse(is.na(pap_niv1_3), "x", pap_niv1_3)
)


```


## IV 2

```{r}
data_olmo_selected_mutated <- data_olmo_selected_mutated %>% mutate(

    pap_niv2_1 = case_when(
      pap_niv2_3 == "No, none of the elements" & is.na(pap_niv2_1) ~ "n", 
      pap_niv2_2 == "y" & is.na(pap_niv2_1) ~ "n",                         
      TRUE ~ pap_niv2_1                   
    ),
    
    pap_niv2_2 = case_when(
      pap_niv2_3 == "No, none of the elements" & is.na(pap_niv2_2) ~ "n", 
      pap_niv2_1 == "y" & is.na(pap_niv2_2) ~ "n",                         
      TRUE ~ pap_niv2_2                    
    ),
    
    pap_pap_mi2 = ifelse(is.na(pap_pap_mi2), "x", pap_pap_mi2),
    pap_mi2 = ifelse(is.na(pap_mi2), "x", pap_mi2),
    pap_iv2 = ifelse(is.na(pap_iv2), "x", pap_iv2),
    c_pap_iv2 = ifelse(is.na(c_pap_iv2), "x", c_pap_iv2),
    pap_niv2_1 = ifelse(is.na(pap_niv2_1), "x", pap_niv2_1),
    pap_niv2_2 = ifelse(is.na(pap_niv2_2), "x", pap_niv2_2)
    # pap_niv2_3 = ifelse(is.na(pap_niv2_3), "x", pap_niv2_3)
)


```


## TV

```{r}
data_olmo_selected_mutated <- data_olmo_selected_mutated %>% mutate(

    pap_ntv_1 = case_when(
      pap_ntv_3 == "No, none of the elements" & is.na(pap_ntv_1) ~ "n", 
      pap_ntv_2 == "y" & is.na(pap_ntv_1) ~ "n",                         
      TRUE ~ pap_ntv_1                   
    ),

    pap_ntv_2 = case_when(
      pap_ntv_3 == "No, none of the elements" & is.na(pap_ntv_2) ~ "n", 
      pap_ntv_1 == "y" & is.na(pap_ntv_2) ~ "n",                         
      TRUE ~ pap_ntv_2                    
    ),

    pap_pap_mt = ifelse(is.na(pap_pap_mt), "x", pap_pap_mt),
    pap_mt = ifelse(is.na(pap_mt), "x", pap_mt),
    pap_tv = ifelse(is.na(pap_tv), "x", pap_tv),
    c_pap_tv = ifelse(is.na(c_pap_tv), "x", c_pap_tv),
    pap_ntv_1 = ifelse(is.na(pap_ntv_1), "x", pap_ntv_1),
    pap_ntv_2 = ifelse(is.na(pap_ntv_2), "x", pap_ntv_2)
    # pap_ntv_3 = ifelse(is.na(pap_ntv_3), "x", pap_ntv_3)
)


```


## dv

```{r}
data_olmo_selected_mutated <- data_olmo_selected_mutated %>% mutate(

    pap_ndv_1 = case_when(
      pap_ndv_3 == "No, none of the elements" & is.na(pap_ndv_1) ~ "n", 
      pap_ndv_2 == "y" & is.na(pap_ndv_1) ~ "n",                         
      TRUE ~ pap_ndv_1                   
    ),
    
    pap_ndv_2 = case_when(
      pap_ndv_3 == "No, none of the elements" & is.na(pap_ndv_2) ~ "n", 
      pap_ndv_1 == "y" & is.na(pap_ndv_2) ~ "n",                         
      TRUE ~ pap_ndv_2                    
    ),
    
    pap_dv = ifelse(is.na(pap_dv), "x", pap_dv),
    c_pap_dv = ifelse(is.na(c_pap_dv), "x", c_pap_dv),
    pap_ndv_1 = ifelse(is.na(pap_ndv_1), "x", pap_ndv_1),
    pap_ndv_2 = ifelse(is.na(pap_ndv_2), "x", pap_ndv_2)
    # pap_ndv_3 = ifelse(is.na(pap_ndv_3), "x", pap_ndv_3)
)


```


## CV

```{r}
data_olmo_selected_mutated <- data_olmo_selected_mutated %>% mutate(

    pap_ncv_1 = case_when(
      pap_ncv_3 == "No, none of the elements" & is.na(pap_ncv_1) ~ "n", 
      pap_ncv_2 == "y" & is.na(pap_ncv_1) ~ "n",                         
      TRUE ~ pap_ncv_1                   
    ),
    
    pap_ncv_2 = case_when(
      pap_ncv_3 == "No, none of the elements" & is.na(pap_ncv_2) ~ "n", 
      pap_ncv_1 == "y" & is.na(pap_ncv_2) ~ "n",                         
      TRUE ~ pap_ncv_2                    
    ),
    
    pap_pap_mc = ifelse(is.na(pap_pap_mc), "x", pap_pap_mc),
    pap_mc = ifelse(is.na(pap_mc), "x", pap_mc),
    pap_cv = ifelse(is.na(pap_cv), "x", pap_cv),
    c_pap_cv = ifelse(is.na(c_pap_cv), "x", c_pap_cv),
    pap_ncv_1 = ifelse(is.na(pap_ncv_1), "x", pap_ncv_1),
    pap_ncv_2 = ifelse(is.na(pap_ncv_2), "x", pap_ncv_2)
    # pap_ncv_3 = ifelse(is.na(pap_ncv_3), "x", pap_ncv_3)
)


```


## DCP

```{r}
data_olmo_selected_mutated <- data_olmo_selected_mutated %>% mutate(

    pap_dcp_1 = case_when(
      pap_dcp_3 == "No, none of the elements" & is.na(pap_dcp_1) ~ "n", 
      pap_dcp_2 == "y" & is.na(pap_dcp_1) ~ "n",                         
      TRUE ~ pap_dcp_1                   
    ),
    
    pap_dcp_2 = case_when(
      pap_dcp_3 == "No, none of the elements" & is.na(pap_dcp_2) ~ "n", 
      pap_dcp_1 == "y" & is.na(pap_dcp_2) ~ "n",                         
      TRUE ~ pap_dcp_2                    
    ),

    pap_dcp_1 = ifelse(is.na(pap_dcp_1), "x", pap_dcp_1),
    pap_dcp_2 = ifelse(is.na(pap_dcp_2), "x", pap_dcp_2)
    # pap_dcp_3 = ifelse(is.na(pap_dcp_3), "x", pap_dcp_3)
)

```


## PA/IEC/IMD

```{r}
data_olmo_selected_mutated <- data_olmo_selected_mutated %>% mutate(

    pap_imd_1 = case_when(
      pap_imd_3 == "No, none of the elements" & is.na(pap_imd_1) ~ "n", 
      pap_imd_2 == "y" & is.na(pap_imd_1) ~ "n",                         
      TRUE ~ pap_imd_1                   
    ),
    
    pap_imd_2 = case_when(
      pap_imd_3 == "No, none of the elements" & is.na(pap_imd_2) ~ "n", 
      pap_imd_1 == "y" & is.na(pap_imd_2) ~ "n",                         
      TRUE ~ pap_imd_2                    
    ),
    
    pap_pa = ifelse(is.na(pap_pa), "x", pap_pa),
    pap_iec = ifelse(is.na(pap_iec), "x", pap_iec),
    pap_imd_1 = ifelse(is.na(pap_imd_1), "x", pap_imd_1),
    pap_imd_2 = ifelse(is.na(pap_imd_2), "x", pap_imd_2),
    #pap_imd_3 = ifelse(is.na(pap_imd_3), "x", pap_imd_3)
)


```


## SM

```{r}
data_olmo_selected_mutated <- data_olmo_selected_mutated %>% mutate(

    pap_sm_1 = case_when(
      pap_sm_4 == "No, none of the elements" & is.na(pap_sm_1) ~ "n",  
      (pap_sm_2 == "y" | pap_sm_3 == "y") & is.na(pap_sm_1) ~ "n",       
      TRUE ~ pap_sm_1                    
    ),
    
    pap_sm_2 = case_when(
      pap_sm_4 == "No, none of the elements" & is.na(pap_sm_2) ~ "n",  
      (pap_sm_1 == "y" | pap_sm_3 == "y") & is.na(pap_sm_2) ~ "n",       
      TRUE ~ pap_sm_2                    
    ),
    
    pap_sm_3 = case_when(
      pap_sm_4 == "No, none of the elements" & is.na(pap_sm_3) ~ "n",  
      (pap_sm_1 == "y" | pap_sm_2 == "y") & is.na(pap_sm_3) ~ "n",       
      TRUE ~ pap_sm_3                    
    ),

    pap_sm_1 = ifelse(is.na(pap_sm_1), "x", pap_sm_1),
    pap_sm_2 = ifelse(is.na(pap_sm_2), "x", pap_sm_2),
    pap_sm_3 = ifelse(is.na(pap_sm_3), "x", pap_sm_3)
    # pap_sm_4 = ifelse(is.na(pap_sm_4), "x", pap_sm_4)
)


```

## Ic/vsa

```{r}
data_olmo_selected_mutated <- data_olmo_selected_mutated %>% mutate(

    pap_vsa_1 = case_when(
      pap_vsa_4 == "No, none of the elements" & is.na(pap_vsa_1) ~ "n",  
      (pap_vsa_2 == "y" | pap_vsa_3 == "y") & is.na(pap_vsa_1) ~ "n",       
      TRUE ~ pap_vsa_1                    
    ),
    
    pap_vsa_2 = case_when(
      pap_vsa_4 == "No, none of the elements" & is.na(pap_vsa_2) ~ "n",  
      (pap_vsa_1 == "y" | pap_vsa_3 == "y") & is.na(pap_vsa_2) ~ "n",       
      TRUE ~ pap_vsa_2                    
    ),
    
    pap_vsa_3 = case_when(
      pap_vsa_4 == "No, none of the elements" & is.na(pap_vsa_3) ~ "n",  
      (pap_vsa_1 == "y" | pap_vsa_2 == "y") & is.na(pap_vsa_3) ~ "n",       
      TRUE ~ pap_vsa_3                    
    ),
    
    pap_ic = ifelse(is.na(pap_ic), "x", pap_ic),
    pap_vsa_1 = ifelse(is.na(pap_vsa_1), "x", pap_vsa_1),
    pap_vsa_2 = ifelse(is.na(pap_vsa_2), "x", pap_vsa_2),
    pap_vsa_3 = ifelse(is.na(pap_vsa_3), "x", pap_vsa_3)
    # pap_vsa_4 = ifelse(is.na(pap_vsa_4), "x", pap_vsa_4)
)


```

# MATch Mutate
## Iv 1

```{r}
data_olmo_selected_mutated <- data_olmo_selected_mutated %>% mutate(

    match_iv1_0 = case_when(
      match_iv1_4 == "No, none of the elements are consistent" & is.na(match_iv1_0) ~ "n",  
      (match_iv1_1 == "y" | match_iv1_2 == "y" | match_iv1_3 == "y") & is.na(match_iv1_0) ~ "n",       
      TRUE ~ match_iv1_0                    
    ),
    
    match_iv1_1 = case_when(
      match_iv1_4 == "No, none of the elements are consistent" & is.na(match_iv1_1) ~ "n",  
      (match_iv1_0 == "y" | match_iv1_2 == "y" | match_iv1_3 == "y") & is.na(match_iv1_1) ~ "n",       
      TRUE ~ match_iv1_1                    
    ),
    
    match_iv1_2 = case_when(
      match_iv1_4 == "No, none of the elements are consistent" & is.na(match_iv1_2) ~ "n",  
      (match_iv1_0 == "y" | match_iv1_1 == "y" | match_iv1_3 == "y") & is.na(match_iv1_2) ~ "n",       
      TRUE ~ match_iv1_2                    
    ),
    
    match_iv1_3 = case_when(
      match_iv1_4 == "No, none of the elements are consistent" & is.na(match_iv1_3) ~ "n",  
      (match_iv1_0 == "y" | match_iv1_1 == "y" | match_iv1_2 == "y") & is.na(match_iv1_3) ~ "n",       
      TRUE ~ match_iv1_3                    
    ),

    match_mi1 = ifelse(is.na(match_mi1), "x", match_mi1),
    match_iv1_0 = ifelse(is.na(match_iv1_0), "x", match_iv1_0),
    match_iv1_1 = ifelse(is.na(match_iv1_1), "x", match_iv1_1),
    match_iv1_2 = ifelse(is.na(match_iv1_2), "x", match_iv1_2),
    match_iv1_3 = ifelse(is.na(match_iv1_3), "x", match_iv1_3)
    # match_iv1_4 = ifelse(is.na(match_iv1_4), "x", match_iv1_4)
)


```

## IV 2

```{r}
data_olmo_selected_mutated <- data_olmo_selected_mutated %>% mutate(

    match_iv2_0 = case_when(
      match_iv2_4 == "No, none of the elements are consistent" & is.na(match_iv2_0) ~ "n",  
      (match_iv2_1 == "y" | match_iv2_2 == "y" | match_iv2_3 == "y") & is.na(match_iv2_0) ~ "n",       
      TRUE ~ match_iv2_0                    
    ),
    
    match_iv2_1 = case_when(
      match_iv2_4 == "No, none of the elements are consistent" & is.na(match_iv2_1) ~ "n",  
      (match_iv2_0 == "y" | match_iv2_2 == "y" | match_iv2_3 == "y") & is.na(match_iv2_1) ~ "n",       
      TRUE ~ match_iv2_1                    
    ),
    
    match_iv2_2 = case_when(
      match_iv2_4 == "No, none of the elements are consistent" & is.na(match_iv2_2) ~ "n",  
      (match_iv2_0 == "y" | match_iv2_1 == "y" | match_iv2_3 == "y") & is.na(match_iv2_2) ~ "n",       
      TRUE ~ match_iv2_2                    
    ),
    
    match_iv2_3 = case_when(
      match_iv2_4 == "No, none of the elements are consistent" & is.na(match_iv2_3) ~ "n",  
      (match_iv2_0 == "y" | match_iv2_1 == "y" | match_iv2_2 == "y") & is.na(match_iv2_3) ~ "n",       
      TRUE ~ match_iv2_3                    
    ),

    match_mi2 = ifelse(is.na(match_mi2), "x", match_mi2),
    match_iv2_0 = ifelse(is.na(match_iv2_0), "x", match_iv2_0),
    match_iv2_1 = ifelse(is.na(match_iv2_1), "x", match_iv2_1),
    match_iv2_2 = ifelse(is.na(match_iv2_2), "x", match_iv2_2),
    match_iv2_3 = ifelse(is.na(match_iv2_3), "x", match_iv2_3)
    # match_iv2_4 = ifelse(is.na(match_iv2_4), "x", match_iv2_4)
)


```

## TV

```{r}
data_olmo_selected_mutated <- data_olmo_selected_mutated %>% mutate(

    match_tv_0 = case_when(
      match_tv_4 == "No, none of the elements are consistent" & is.na(match_tv_0) ~ "n",  
      (match_tv_1 == "y" | match_tv_2 == "y" | match_tv_3 == "y") & is.na(match_tv_0) ~ "n",       
      TRUE ~ match_tv_0                    
    ),
    
    match_tv_1 = case_when(
      match_tv_4 == "No, none of the elements are consistent" & is.na(match_tv_1) ~ "n",  
      (match_tv_0 == "y" | match_tv_2 == "y" | match_tv_3 == "y") & is.na(match_tv_1) ~ "n",       
      TRUE ~ match_tv_1                    
    ),
    
    match_tv_2 = case_when(
      match_tv_4 == "No, none of the elements are consistent" & is.na(match_tv_2) ~ "n",  
      (match_tv_0 == "y" | match_tv_1 == "y" | match_tv_3 == "y") & is.na(match_tv_2) ~ "n",       
      TRUE ~ match_tv_2                    
    ),
    
    match_tv_3 = case_when(
      match_tv_4 == "No, none of the elements are consistent" & is.na(match_tv_3) ~ "n",  
      (match_tv_0 == "y" | match_tv_1 == "y" | match_tv_2 == "y") & is.na(match_tv_3) ~ "n",       
      TRUE ~ match_tv_3                    
    ),

    match_mt = ifelse(is.na(match_mt), "x", match_mt),
    match_tv_0 = ifelse(is.na(match_tv_0), "x", match_tv_0),
    match_tv_1 = ifelse(is.na(match_tv_1), "x", match_tv_1),
    match_tv_2 = ifelse(is.na(match_tv_2), "x", match_tv_2),
    match_tv_3 = ifelse(is.na(match_tv_3), "x", match_tv_3)
    # match_tv_4 = ifelse(is.na(match_tv_4), "x", match_tv_4)
)


```

## DV

```{r}
data_olmo_selected_mutated <- data_olmo_selected_mutated %>% mutate(

    match_dv_0 = case_when(
      match_dv_4 == "No, none of the elements are consistent" & is.na(match_dv_0) ~ "n",  
      (match_dv_1 == "y" | match_dv_2 == "y" | match_dv_3 == "y") & is.na(match_dv_0) ~ "n",       
      TRUE ~ match_dv_0                    
    ),
    
    match_dv_1 = case_when(
      match_dv_4 == "No, none of the elements are consistent" & is.na(match_dv_1) ~ "n",  
      (match_dv_0 == "y" | match_dv_2 == "y" | match_dv_3 == "y") & is.na(match_dv_1) ~ "n",       
      TRUE ~ match_dv_1                    
    ),
    
    match_dv_2 = case_when(
      match_dv_4 == "No, none of the elements are consistent" & is.na(match_dv_2) ~ "n",  
      (match_dv_0 == "y" | match_dv_1 == "y" | match_dv_3 == "y") & is.na(match_dv_2) ~ "n",       
      TRUE ~ match_dv_2                    
    ),
    
    match_dv_3 = case_when(
      match_dv_4 == "No, none of the elements" & is.na(match_dv_3) ~ "n",  
      (match_dv_0 == "y" | match_dv_1 == "y" | match_dv_2 == "y") & is.na(match_dv_3) ~ "n",       
      TRUE ~ match_dv_3                    
    ),

    match_dv_0 = ifelse(is.na(match_dv_0), "x", match_dv_0),
    match_dv_1 = ifelse(is.na(match_dv_1), "x", match_dv_1),
    match_dv_2 = ifelse(is.na(match_dv_2), "x", match_dv_2),
    match_dv_3 = ifelse(is.na(match_dv_3), "x", match_dv_3)
    # match_dv_4 = ifelse(is.na(match_dv_4), "x", match_dv_4)
)


```

## IV 2

```{r}


```


## IV 2

```{r}


```


## IV 2

```{r}


```

## IV 2

```{r}


```
